臺灣臺北地方法院民事裁定　　　　　　　96年度聲字第1639號
聲　請　人　唐榮鐵工廠股份有限公司
法定代理人　乙○○
相　對　人　港馬工程有限公司
法定代理人　甲○○
代　理　人　尤英夫律師
　　　　　　黃宗哲律師
上列當事人間確定訴訟費用額事件，本院裁定如下：
    主  文
相對人應賠償聲請人訴訟費用差額新台幣786,389元，及自本裁
定送達相對人之翌日起至清償日止，按年息5%計算之利息。
    理  由
一、聲請人與相對人間請求返還工程款等事件，經本院88年度重
    訴字第86號、台灣高等法院89年度重上字第300號、最高法
    院93年度台上字第1669號、台灣高等法院93年度重上更(一)字
    第104號判決、最高法院95年度台上字第2434號裁定確定。
    本院調卷審查各審級訴訟費用負擔情形，說明如下：
　(一)聲請人預納第一審裁判費新台幣（以下同）1,395,951元、
　  第二審裁判費853,920元、第三審裁判費491,961元。相對人
    預納第二審裁判費297,450元、第三審裁判費746,154元。
　(二)聲請人起訴之訴訟標的金額為139,594,849元。本院88年度
　  重訴字第86號判決相對人應給付19,829,945元，第一審訴訟
    費用由相對人負擔20%（即279,190元，1,395,951×20%）（
    元以下四捨五入），餘由聲請人負擔（即1,116,761元，1,3
    95,951-279,190）。
  (三)聲請人部分上訴（上訴利益56,927,805元），相對人亦上訴
    （上訴利益19,829,945元），經臺灣高等法院89年度重上字
    第300號判決相對人應再給付25,391,184元，第二審訴訟費
    用關於聲請人上訴部分，由聲請人負擔47%（即401,342元，
    853,920×47%）（元以下四捨五入），餘由相對人負擔（即
    452,578元，853,920-401,342）；相對人上訴部分，由相對
    人負擔（即297,450元）。
  (四)聲請人部分不服而上訴（上訴利益新台幣29,815,845元），
    相對人不服亦上訴（上訴利益新台幣45,221,129元），經最
    高法院93年度台上字第1669號部分發回更審（聲請人上訴部
    分，廢棄發回之標的金額為21,930,000元；相對人上訴部分
    ，廢棄發回之標的金額為1,053,435元），並廢棄該部分訴
    訟費用負擔之裁判，及諭知第三審訴訟費用除發回部分外，
    由兩造各自負擔。據此可知：
  1.89年度重上字第300號判決聲請人敗訴部分之標的金額為31,
    536,621元（56,927,805-25,391,184），聲請人未上訴部分
    之標的金額為1,720,776元（31,536,621-29,815,845）。聲
    請人上訴後，經第三審駁回部分之標的金額為7,885,845元
    （29,815,845-21,930,000）。則89年度重上字第300號判決
    命聲請人應負擔第二審訴訟費用額122,256元【（1,720,776
    +7,885,845）÷31,536,621×401,342】（元以下四捨五入
    ），已告確定。
　2.88年度重訴字第86號判決聲請人敗訴部分之標的金額為119,
    764,904元（139,594,849 -19,829,945），聲請人未上訴部
    分之標的金額為62,837,099元（119,764,904-56,927,805）
    。聲請人上訴第二審遭駁回，聲請人未再上訴部分標的金額
    為1,720,776元。聲請人上訴，經第二、三審駁回之標的金
    額為7,885,845元（29,815,845-21,930,000）。是88年度重
    訴字第86號判決聲請人應負擔第一審訴訟費用額675,509元
    部分【（62,837,099+1,720,776+7,885,845）÷119,764,90
    4×1,116,761】（元以下四捨五入），已告確定。
  3.聲請人預納第三審訴訟費用之26%【（29,815,845-21,930,0
    00）÷29,815,845，小數點第三位以下四捨五入】，即127,
    910元（491,961×26%，元以下四捨五入）由聲請人負擔，
    已告確定。
  (五)上開廢棄發回更審部分，經台灣高等法院以93年度重上更(一)
    字第104號判決相對人再給付聲請人7,588,702元，第一審訴
    訟費用關於命聲請人負擔部分（除確定部分外），暨第二審
    及發回前第三審訴訟費用（除確定部分外）關於聲請人上訴
    部分，由相對人負擔33%，餘由聲請人負擔；第一審訴訟費
    用關於命相對人負擔部分（除確定部分外），暨第二審及發
    回前第三審訴訟費用（除確定部分外）關於相對人上訴部分
    ，由相對人負擔。兩造上訴後，均遭最高法院以95年度台上
    字第2434號裁定駁回，而告確定。據此可知：第一審訴訟費
　  用關於命聲請人負擔部分，除確定部分外為441,252元（1,1
    16,761-675,509）。第二審及發回前第三審訴訟費用，除確
    定部分外，關於聲請人上訴部分為1,095,715元（853,920+4
    91,961-122,256-127,910）。二部分均由相對人負擔33%，
    餘由聲請人負擔，即聲請人負擔1,029,768元【（441,252+1
    ,095,715）×67%】。
二、按民事訴訟法第91條第1項規定：「法院未於訴訟費用之裁
    判確定其費用額者，第一審受訴法院於該裁判有執行力後，
    應依聲請以裁定確定之。」、第3項規定：「依第一項確定
　　之訴訟費用額，應於裁定送達之翌日起，加給按法定利率計
  　算之利息。」；第93條規定：「當事人分擔訴訟費用者，法
　　院為確定費用額之裁判時，除前條第二項情形外，應視為各
　  當事人應負擔之費用，已就相等之額抵銷，而確定其一造應
    賠償他造之差額。」綜上說明，本件聲請人預納裁判費共計
    2,741,832元（1,395,951+853,920+491,961），應負擔費用
    額1,955,443元（675,509+122,256+127,910+1,029,768），
　　相對人應賠償聲請人差額訴訟費用額786,389元（2,741,832
　  -1,955,443），並依民事訴訟法91條第3項規定，加給自裁
    定送達翌日起至清償日止按法定利率即年息5%計算之利息。
中　　華　　民　　國　　96　　年　　5　　月　　24 　　日
                  民事第五庭    法　官　翁昭蓉
中　　華　　民　　國　　96　　年　　5　　月　　24　　日
                    　　　　　　書記官　嚴君珮
